臺灣桃園地方法院民事簡易判決
111年度桃簡字第1506號
原      告  玉山商業銀行股份有限公司


法定代理人  黃男州  



訴訟代理人  鄭喻云  
            王盈之  
被      告  潘朝麟  

上列當事人間請求清償債務事件，本院於民國111年10月21日言
詞辯論終結，判決如下：
    主    文
一、被告應給付原告新臺幣367,553元，及自民國100年7月15日
    起至清償日止，按週年利率9.11％計算之利息，暨逾期在六
    個月以內者，按上開利率百分之十；逾期超過六個月者，按
    上開利率百分之二十計算之違約金，按月計付違約金，每次
    違約狀態最高連續收取期數為九期。
二、訴訟費用由被告負擔。
三、本判決得假執行。
    事實及理由
一、原告主張：被告前於民國99年6月10日向被告借貸新臺幣（
    下同）400,000元，約定借款期限係自99年6月14日起至104
    年6月14日止，利息則自撥款日起按玉山商業銀行股份有限
    公司定儲利率指數0.91％，並加碼7.97％機動計息，若定儲利
    率指數變動，則利率隨之調整，復約定被告應自撥款日次月
    之相對日起，按約平均攤還本息，若未遵期清償者，則視為
    全部到期，且依約收取違約金，並簽立借款契約書及本票為
    證。然被告嗣後並未依約清償，現仍有本金367,553元，及
    自100年7月15日起至清償日止，按年息9.11％計算之利息，
    暨逾期在6個月以內者，按上開利率百分之10；逾期超過6個
    月者，按上開利率百分之20計算之違約金尚未清償，爰依民
    法消費借貸之法律關係，提起本件訴訟，請求清償債務等語
    ，並聲明：如主文第1 項所示。
二、被告則以：同意給付等語。
三、按當事人於言詞辯論時為訴訟標的之捨棄或認諾者，應本於
    其捨棄或認諾為該當事人敗訴之判決，該條規定於簡易訴訟
    程序亦有適用，民事訴訟法第436 條第2 項、第384 條分別
    定有明文。查，本件原告之請求，依被告於言詞辯論期日之
    陳述（見本院桃簡卷第25頁），足認已為認諾之表示，是依
    前開法律規定，本院應本於被告認諾而為被告敗訴之判決。
    是原告之請求，應予准許。
四、本件係適用簡易程序所為被告敗訴之判決，依民事訴訟法第
    389 條第1 項第3 款規定，應依職權宣告假執行。
五、訴訟費用負擔之依據：民事訴訟法第78條。 
中　　華　　民　　國　　111 　年　　11　　月　　4 　　日
                  桃園簡易庭  法  官  顏嘉漢
以上為正本係照原本作成。
如不服本判決，應於送達後20日內，向本院提出上訴狀並表明上
訴理由，如於本判決宣示後送達前提起上訴者，應於判決送達後
20日內補提上訴理由書（須附繕本）。
如委任律師提起上訴者，應一併繳納上訴審裁判費。   
中　　華　　民　　國　　111 　年　　11　　月　　4 　　日
                              書記官  楊上毅